臺灣彰化地方法院刑事判決　　　　　　　　　　　　　九十三年度易字第四六五號
　　公　訴　人　臺灣彰化地方法院檢察署檢察官
　　被　　　告　乙○○
右列被告因傷害等案件，經檢察官提起公訴（九十二年度偵字第九八三八號），本院
判決如左：
        主  文
乙○○連續以加害生命、身體之事，恐嚇他人，致生危害於安全，處有期徒刑陸月，
如易科罰金，以參佰元折算壹日。扣案之玩具槍壹枝（含彈匣壹個）、空彈殼參個均
沒收。
被訴傷害部分公訴不受理。
        事  實
一、乙○○於民國九十二年十二月二十二日凌晨一時二十分許，與友人在彰化縣彰化
    市○○路○段二三一號「滿庭芳ＫＴＶ」六０一室飲酒作樂，並召來甲○○、杭
    榕娟等人作陪，乙○○因與甲○○就鐘點費之計算方式發生爭執，竟分別基於傷
    害人身體之犯意，先以徒手摑打甲○○，再以玩具槍之槍柄、酒瓶等物毆打前來
    勸阻之丙○○，致甲○○受有頭皮血腫之傷害（甲○○業已撤回告訴）；丙○○
    受有左手掌第三掌骨骨折、頭皮外傷約八公分之傷害（傷害丙○○部分，業經檢
    察官為不起訴處分）。之後乙○○另基於恐嚇安全之概括犯意，先持玩具槍對甲○○稱：你沒有被土豆仁（指子彈）打過？」、「怎麼死的都不知道。」等語後
    ，即持該玩具槍向天花板擊發二槍；隨後再持玩具槍，以玩具槍之槍柄毆打丙○○之頭部，並向丙○○說：「我看你不爽，要打死你。」、「你沒被槍打過，怎
    麼死的都不知道。」、「要請你吃土豆（指子彈）。」等語之加害他人生命、身
    體之事，連續恐嚇甲○○、丙○○，致甲○○、丙○○心生畏懼。嗣甲○○趁混
    亂之際以電話報警處理，並經警當場扣得乙○○所有之玩具手槍一枝（含彈匣一
    個）、空彈殼三個，始查悉上情。
二、案經彰化縣警察局彰化分局報請臺灣彰化地方法院檢察署檢察官偵查起訴。
        理  由
壹、有罪部分：
一、訊據被告乙○○固坦承有於前揭時間在「滿庭芳ＫＴＶ」六０一室飲酒作樂，有
    毆打被害人甲○○，並持玩具槍向天花板擊發一發子彈，惟矢口否認有以言詞恐
    嚇被害人甲○○、丙○○二人，辯稱：伊並無恐嚇被害人等語。惟查：（一）被
    害人甲○○於本院行準備程序時陳稱：伊在警局所述均屬實在；被告當天確有打
    伊，並有拿著玩具手槍對著伊講「你沒有被土豆仁打過？」、「怎麼死的都不知
    道。」等語，並於講完後就對天花板開二槍；當時現場只有一把槍，是從被告身
    上搜出來的等語。另於警詢中指稱：被告乙○○持一把手槍用槍柄敲打伊的頭部
    ，並用手打伊的臉頰，再以槍指著伊，接著說妳可能沒被槍打過，怎麼死都不知
    道，伊當時很害怕抱著伊朋友杭榕娟哭泣等語。又於偵查中證稱：當天伊唱完歌
    就想回家，就叫丙○○來載伊，丙○○來後就被乙○○打，乙○○並拿出一把槍
    開了二槍，還說要給伊與丙○○死等語。而證人甲○○於本院行準備程序時即表
    示已原諒被告，並撤回對被告傷害之告訴，是其並無陷害被告之必要，其所為之
    證述應可採信。（二）證人丙○○於本院證稱：伊於警詢、偵查中所為之證述均
    屬實在，被告有打伊，伊也有聽到二聲碰碰的聲音，但無從確認是槍聲還是鞭炮
    聲；有人拿槍柄敲伊的頭，並說要給伊死，被告確實有用槍指著伊的頭；當時被
    告乙○○就在伊面前，而且只有他一個人在伊面前，並拿槍指著伊，且有人說「
    我看你不爽，要打死你。」、「你沒被搶打過，怎麼死的都不知道。」、「要請
    你吃土豆（指子彈）。」，所以伊才認為是乙○○講的等語。另於偵查中證稱：
    乙○○有打伊，並看到他手上拿一把槍，他還說你不爽，要給你死等語。又證人
    丙○○於偵查中即表示已原諒被告，並撤回對被告傷害之告訴，是其亦無陷害被
    告之必要，則其所為之證述亦應可採信。（三）證人杭榕娟於偵查中證稱：當時
    伊有看到被告拿一把槍，並有看到槍有冒出火花；伊有聽到被告對甲○○說：妳
    是沒有看過土豆嗎？等語。更足以證明被告確有出言恐嚇被害人甲○○等人之人
    身安全。（四）揆諸前揭說明，被告所辯，無非係避重就輕及卸責之詞，不可採
    信。此外，並有被告所有供恐嚇被害人等之玩具手槍一枝、空彈殼三個扣案可資
    佐證，本件事證業已確，被告犯行堪以認定。
二、核被告所為，係犯刑法第三百零五條之恐嚇安全罪。被告先後恐嚇被害人甲○○
    、丙○○犯行，時間緊接，所犯又係構成要件相同之罪名，顯係基於概括犯意反
    覆為之，為連續犯，應依刑法第五十六條之規定論以一罪，並從一重處斷。爰審
    酌被告之品性、犯罪之動機、目的、所生危害，及係因細故即持玩具槍恐嚇他人
    ，惡性非輕，犯後坦承部分犯行之態度等一切情狀，量處如主文所示之刑，並諭
    知易科罰金之折算標準，以示懲處。至扣案之玩具槍一枝、空彈殼三個為被告所
    有供犯罪所用之物，業據被告供明在卷，併依刑法第三十八條第一項第二款之規
    定宣告沒收之。
貳、不受理部分：
一、按告訴乃論之罪，告訴人於第一審辯論終結前，得撤回其告訴；又告訴經撤回者
    ，應諭知不受理之判決，刑事訴訟法第二百三十八條第一項、第三百零三條第三
    款分別定有明文。
二、公訴意旨略以：被告乙○○於九十二年十二月二十二日凌晨一時二十分許，與友
    人在彰化縣彰化市○○路○段二三一號「滿庭芳ＫＴＶ」六０一室飲酒作樂，並
    召來杭榕娟及告訴人甲○○等人作陪，被告乙○○因與告訴人甲○○就鐘點費之
    計算方式發生爭執，竟基於傷害人之身體之犯意，以徒手摑打甲○○，致甲○○
    受有頭皮血腫之傷害，因認被告乙○○觸犯刑法第二百七十七條第一項之傷害罪
    。惟查前項罪名依同法第二百八十七條前段之規定，須告訴乃論。茲據告訴人甲○○於本院九十三年七月一日行準備程序時當庭表示撤回告訴，有該筆錄附卷可
    按，依照前開法條之規定，應為諭知不受理之判決。
據上論斷，應依刑事訴訟法第二百九十九條第一項前段、第三百零三條第三款，刑法
第五十六條、第三百零五條、第四十一條第一項前段、第三十八條第一項第二款，罰
金罰鍰提高標準條例第一條前段、第二條，判決如主文。
本件經檢察官黃玉琪到庭執行職務。
中      華      民      國      九十三      年      八    月    十八    日
                                臺灣彰化地方法院刑事第一庭
                                    審判長法官  葉  榮  郎
                                    法      官  葛  永  輝
                                    法      官  陳  秋  錦
右正本證明與原本無異。
如不服本判決，應於判決送達後十日內，向本院提出上訴狀（須附繕本）。
告訴人或被害人對於判決如有不服具備理由請求檢察官上訴者，其上訴期間之計算係
以檢察官收受判決正本之日期為準。
                                    法院書記官  于  淑  真
中      華      民      國      九十三      年      八    月    十八    日
刑法第三百零五條
以加害生命、身體、自由、名譽、財產之事恐嚇他人，致生危害於安全者，處二年以
下有期徒刑、拘役或三百元以下罰金。
